【裁判字號】    98,審訴,1447
【裁判日期】    980430
【裁判案由】    清償借款
【裁判全文】
臺灣臺北地方法院民事判決            98年度審訴字第1447號
原      告  摩根聯邦資產管理股份有限公司
法定代理人  丙○○
訴訟代理人  乙○○
            丁○○
被      告  甲○○
                      號
上列當事人間請求清償借款事件，本院於中華民國98年4月27日
言詞辯論終結，判決如下：
    主  文
被告應給付原告新臺幣伍拾貳萬捌仟伍佰零柒元，及其中新臺幣
肆拾捌萬陸仟肆佰伍拾貳元自民國九十五年六月二十九日起至清
償日止，按週年利率百分之十九點七一計算之利息。
訴訟費用新臺幣伍仟柒佰參拾元由被告負擔。
    事實及理由
一、按當事人得以合意定第一審管轄法院，但以關於由一定法律
    關係而生之訴訟為限，前項合意，應以文書為之，民事訴訟
    法第24條定有明文。經查，本件被告住所地雖非屬本院管轄
    ，惟依兩造所簽訂之信用卡約定條款第19條約定，因本約定
    涉訟時，合意以本院為第一審管轄法院，是本院就本件訴訟
    應有管轄權。
二、原告起訴主張：被告向聯邦商業銀行股份有限公司（下稱聯
    邦銀行）請領信用卡（卡號：0000000000000000、00000000
    00000000），於民國94年5 月30日開卡使用，依約被告得於
    各特約商店記帳消費，並應於當期繳款截止日前向聯邦銀行
    清償，或以循環信用方式繳付最低應繳金額，逾期清償者，
    除喪失期限利益外，應另給付按年息19.71%計算之利息。嗣
    被告未按期繳款，全部帳款應視為到期，迄至95年6 月28日
    止，共結欠帳款528,507 元（其中消費款486,452 元、利息
    32,455元、違約金7,500 元、手續費2,100 元）。又聯邦銀
    行於95年6 月28日就本件之本金暨利息（含已發生者）、違
    約金（含已發生者）、墊付費用等債權、擔保物權及其他一
    切從屬權利一併讓與原告，並依金融機構合併法第15條第1
    項第1 款及第18條第3 項之規定，於95年8 月25日在新聞紙
    公告，是本件債權已合法移轉予原告，爰依信用卡契約及債
    權讓與之法律關係提起本件訴訟等情。並聲明：如主文第1
    項所示。
三、被告則以：對原告主張事實不爭執，但被告家境清寒，祖母
    過世後原應繼承之不動產遭親友以威嚇方法私自變更占有，
    又因撫養年邁母親及2 位子女，曾以貸款購買一間公寓，惟
    遭經濟瓶頸，辦理信用貸款時，被不肖代書諉稱互保申貸，
    被告擔任訴外人康寧一借款擔保人，因康寧一未依約按期繳
    款，被告已代為清償285,795 元債務，被告又因卡債所害，
    辛苦工作所得半數以上用以清償金融業高利與代辦費，現已
    有其他債權銀行聲請對被告強制扣薪逾3 年，被告每月月薪
    約63,000元，扣除健保費用實領約6 萬元，已遭扣薪21,000
    元，又每月應清償與2 位同事聯保貸款21,000元、房貸8,10
    0 元，每月生活費僅餘約1 萬元，再年餘就同事聯保貸款即
    可償清，再續做計劃分償等語，並聲明：駁回原告之訴。
四、原告主張之事實，已據其提出信用卡申請書、信用卡約定條
    款、卡戶本金利息及相關費用查詢、歷史帳單查詢、公告報
    紙等件為證，核屬相符，復為被告所不爭執，已堪信原告之
    主張為真實。
五、從而，原告依信用卡契約及債權讓與之法律關係請求被告給
    付如主文第1 項所示之本金及利息，為有理由，應予准許。
據上論結，本件原告之訴為有理由，依民事訴訟法第385 條第1
項前段、第78條，判決如主文。
中    華    民    國    98    年    4     月    30    日
                  民事第六庭    法  官  劉又菁
以上為正本係照原本作成。
如對本判決上訴，須於判決送達後20日內向本院提出上訴狀。
中    華    民    國    98    年    4     月    30    日
                                書記官  潘惠梅


司法院資訊處製作；財團法人民間司法改革基金會備份。
